臺灣雲林地方法院刑事判決
110年度交易字第124號
公  訴  人  臺灣雲林地方檢察署檢察官
被      告  鄭婷珈



            王胤宸



上列被告因過失傷害案件，經檢察官提起公訴（109 年度偵字第
8328號），被告就被訴事實為有罪之陳述，經告知簡式審判程序
意旨，並聽取公訴人及被告之意見後，本院裁定行簡式審判程序
，判決如下：
    主      文
【鄭婷珈】犯過失傷害罪，處有期徒刑參月，如易科罰金，以新
臺幣壹仟元折算壹日。
【王胤宸】犯過失傷害罪，處有期徒刑貳月，如易科罰金，以新
臺幣壹仟元折算壹日。
    事實及理由
壹、犯罪事實
    鄭婷珈於民國109 年5 月31日下午4 時47分許，駕駛車牌號
    碼00-0000 號自用小客車，沿雲林縣四湖鄉鹿場村某產業道
    路由東往西方向行駛，途經雲林縣四湖鄉鹿場村產業道路口
    近四湖92A 東8 分5 南5 電桿之無號誌交岔路口時，本應注
    意行經無號誌交岔路口時，左方車應暫停讓右方車先行，而
    依當時天候晴、日間自然光線、柏油路面乾燥無缺陷、無障
    礙物及視距良好等情，並無不能注意之情事，竟疏未注意，
    而於行經無號誌交岔路口時，未暫停讓右方車先行，適有王
    胤宸（所涉過失傷害吳浤榳部分，未據告訴）騎乘車牌號碼
    000-000 號普通重型機車搭載吳浤榳，沿雲林縣四湖鄉鹿場
    村另條產業道路由北往南方向行駛至上開交岔路口時，亦未
    注意行經無號誌交岔路口時，應減速慢行以作隨時停車之準
    備，兩車因而發生碰撞，致鄭婷珈受有頸部扭傷及拉傷之傷
    害；王胤宸則受有頭部外傷、臉部撕裂傷及上唇撕裂傷、左
    側耾骨幹閉鎖性骨折、左側股骨幹骨折、左膝撕裂傷、左小
    趾撕裂傷之傷害；吳浤榳亦受有右側腓骨骨折、左側股骨骨
    折、左上肢撕裂傷、雙下肢多處擦挫傷之傷害。鄭婷珈、王
    胤宸於員警據報到場處理時在場，且於有偵查權限之員警發
    覺其等犯罪前，皆坦承為肇事者，自首而接受裁判。 
貳、程序部分
    本案被告鄭婷珈、王胤宸所犯之罪，非死刑、無期徒刑、最
    輕本刑為3 年以上有期徒刑之罪，或高等法院管轄第一審之
    案件，被告鄭婷珈、王胤宸於審理程序中，就前揭被訴事實
    為有罪之陳述，經告以簡式審判程序之旨，並聽取被告鄭婷
    珈、王胤宸與公訴人之意見後，本院認無不得或不宜改依簡
    式審判程序進行之處，爰依刑事訴訟法第273 條之1 第1 項
    、第284 條之1 規定，裁定本案行簡式審判程序。是本案之
    證據調查，依刑事訴訟法第273 條之2 規定，不受同法第15
    9 條第1 項、第161 條之2 、第161 條之3 、第163 條之1 
    及第164 條至第170 條規定之限制，合先敘明。
參、認定犯罪事實所憑之證據及理由
一、上開犯罪事實，分據被告即告訴人鄭婷珈（偵卷第10至12、
    15、90頁、本院卷第76、78、84頁）、王胤宸（偵卷第17至
    19、22、23、90頁、本院卷第76、78、84頁）坦承及證述明
    確，核與證人即告訴人吳浤榳指證之內容相符（偵卷第25至
    27、29、90頁），並有道路交通事故現場圖、道路交通事故
    調查報告表㈠、㈡（偵卷第35至37、43至45頁）、告訴人鄭婷
    珈之中國醫藥大學北港附設醫院診斷證明書（偵卷第47頁）
    、告訴人王胤宸之中國醫藥大學北港附設醫院診斷證明書（
    偵卷第49頁）、告訴人吳浤榳之中國醫藥大學北港附設醫院
    診斷證明書（偵卷第51頁）、證號查詢汽車駕駛人、機車駕
    駛人資料（偵卷第55、59頁）、車牌號碼00-0000號自用小
    客車、KL2-612 號普通重型機車之車籍資料（偵卷第57、61
    頁）、現場及車損照片（偵卷第67至76頁）、行車紀錄器錄
    影畫面翻拍照片（偵卷第77至80頁）、交通部公路總局嘉義
    區監理所110 年3 月12日嘉監鑑字第1090358178號函暨嘉雲
    區車輛行車事故鑑定會鑑定意見書（偵卷第93至96頁）、被
    告鄭婷珈、王胤宸之雲林縣警察局臺西分局交通分隊道路交
    通事故肇事人自首情形紀錄表（偵卷第31、33頁）、交通部
    公路總局110 年6 月7 日路覆字第1100045504A 號函及檢附
    之車輛行車事故鑑定覆議會覆議意見書（本院卷第51至55頁
    ）在卷可查，而依告訴人鄭婷珈、王胤宸、吳浤榳送醫之時
    序觀察，其等受有前揭傷害之結果，與本案交通事故有相當
    因果關係，足堪認定。
二、按「行車速度，依速限標誌或標線之規定，無速限標誌或標
    線者，行經無號誌之交岔路口，應減速慢行，作隨時停車之
    準備」、「汽車行駛至交岔路口，其行進、轉彎，應依下列
    規定：二、行至無號誌或號誌故障而無交通指揮人員指揮之
    交岔路口，支線道車應暫停讓幹線道車先行。未設標誌、標
    線或號誌劃分幹、支線道者，少線道車應暫停讓多線道先行
    ；車道數相同時，轉彎車應暫停讓直行車先行；同為直行車
    或轉彎車者，左方車應暫停讓右方車先行。但在交通壅塞時
    ，應於停止線前暫停與他方雙向車輛互為禮讓，交互輪流行
    駛」，道路交通安全規則第93條第1 項第2 款、第102 條第
    1 項第2 款分別定有明文。經查，被告鄭婷珈、王胤宸分別
    考領有普通小型汽車駕駛執照、普通重型機車駕駛執照，此
    有被告鄭婷珈、王胤宸之證號查詢汽車駕駛人、機車駕駛人
    資料（偵卷第55、59頁）存卷可佐，對於上揭規定應知悉甚
    詳，其等駕駛車輛、騎乘機車行駛於道路上，自應遵守上揭
    規定；又依當時天候晴、日間自然光線、柏油路面乾燥無缺
    陷、無障礙物及視距良好等情，尚無不能注意之情事，被告
    鄭婷珈、王胤宸竟疏未注意及此，而於行經上開無號誌交岔
    路口時，即貿然前行，致雙方不及反應發生碰撞，肇生本案
    交通事故，被告鄭婷珈、王胤宸顯有過失，甚為明確；且本
    案經交通部公路總局車輛行車事故鑑定覆議會鑑定，鑑定結
    果略以：「一、鄭婷珈駕駛自用小客車，行經無號誌交岔路
    口，左方車未暫停讓右方車先行，為肇事主因。二、王胤宸
    駕駛普通重型機車，行經無號誌交岔路口，未減速慢行，作
    隨時停車之準備，為肇事次因。」等語，有交通部公路總局
    110 年6 月7 日路覆字第1100045504A 號函所檢附之車輛行
    車事故鑑定覆議會覆議意見書（本院卷第51至55頁）可以為
    據，是鑑定結果亦與本院之認定一致，而告訴人鄭婷珈、王
    胤宸、吳浤榳受有前揭傷害，係因本案交通事故所致，已如
    前述，是被告鄭婷珈上開過失行為，與告訴人王胤宸、吳浤
    榳之傷害結果、被告王胤宸上開過失行為，與告訴人鄭婷珈
    之傷害結果，自均有相當因果關係。
三、綜上所述，被告鄭婷珈、王胤宸上揭任意性自白核與前揭事
    證相符，應足採信。本案事證明確，被告鄭婷珈、王胤宸前
    開過失傷害犯行，均堪認定，皆應依法論科。
肆、論罪科刑
一、核被告鄭婷珈、王胤宸所為，均係犯刑法第284 條前段之過
    失傷害罪。
二、被告鄭婷珈以一過失行為致告訴人王胤宸、吳浤榳受傷，係
    以一行為觸犯2 個過失傷害罪，為同種想像競合犯，應依刑
    法第55條前段規定，從一重處斷。
三、按刑法第62條所謂自首，祇以犯人在犯罪未發覺之前，向該
    管公務員申告犯罪事實，而受裁判為已足，並不以使用「自
    首」字樣或言明「自首」並「願受裁判」為必要（最高法院
    63年度台上字第1101號判決意旨參照）。經查，被告鄭婷珈
    、王胤宸於本案交通事故發生後，於偵查犯罪之員警未發覺
    犯罪行為人前，均即承認其等為本案交通事故之肇事者，此
    有前揭被告鄭婷珈、王胤宸之雲林縣警察局臺西分局交通分
    隊道路交通事故肇事人自首情形紀錄表附卷可參，是依前揭
    說明，被告鄭婷珈、王胤宸均符合自首之要件，爰依刑法第
    62條前段規定，皆減輕其刑。
四、爰以行為人責任為基礎，審酌被告鄭婷珈、王胤宸因一時不
    慎，疏未遵守道路交通安全規則，致釀本案車禍事故，不僅
    造成自己及告訴人吳浤榳分別受有前揭傷害，且雙方迄今尚
    未達成和解，所為誠屬不該，然慮及被告鄭婷珈、王胤宸皆
    坦承犯行之犯後態度，並兼衡被告鄭婷珈自陳為大學畢業之
    智識程度，未婚無子女，目前在臺灣自來水公司任職，每月
    收入約新臺幣2 萬7 千元之家庭生活經濟狀況；被告王胤宸
    則自陳為大學就學中之智識程度，目前沒有打工，未婚無子
    女之家庭生活經濟狀況，暨考量檢察官、告訴人鄭婷珈對被
    告王胤宸、告訴人王胤宸、吳浤榳及其等法定代理人對被告
    鄭婷珈刑度之意見、被告鄭婷珈與王胤宸對本案交通事故所
    應負擔之肇事比例等一切情狀，分別量處如主文所示之刑，
    並均諭知易科罰金之折算標準，以資懲儆。
據上論斷，應依刑事訴訟法第273 條之1 第1 項、第299 條第1
項前段，刑法第284 條前段、第55條前段、第62條前段、第41條
第1 項前段，刑法施行法第1 條之1 第1 項，判決如主文。
本案經檢察官黃立夫提起公訴，檢察官李承桓到庭執行職務。
中　　華　　民　　國　　110 　年　　7 　　月　　28　　日
                  刑事第八庭  法  官  陳育良
以上正本證明與原本無異。
如不服本判決應於收受判決後 20 日內向本院提出上訴書狀，並
應敘述具體理由；其未敘述上訴理由者，應於上訴期間屆滿後20
 日內向本院補提理由書（均須按他造當事人之人數附繕本）。
「切勿逕送上級法院」。
告訴人或被害人不服本判決，應具備理由請求檢察官上訴，及上訴期間之計算係以檢察官收受判決正本之日期為準。「切勿逕送上級法院」。　　　　　　　　　　　
                              書記官  王姵珺
中　　華　　民　　國　　110 　年　　7 　　月　　29　　日
附錄本案論罪科刑法條全文
中華民國刑法第284 條
因過失傷害人者，處一年以下有期徒刑、拘役或十萬元以下罰金；致重傷者，處三年以下有期徒刑、拘役或三十萬元以下罰金。